【裁判字號】    99,易,383
【裁判日期】    990322
【裁判案由】    詐欺
【裁判全文】
臺灣臺北地方法院刑事判決               99年度易字第383號
公  訴  人  臺灣臺北地方法院檢察署檢察官
被      告  乙○○
輔  佐  人  丙○○
上列被告因詐欺案件，經檢察官聲請簡易判決處刑（98年度偵字
第18701號），因本院（99年度簡字第396號）認為不宜以簡易判
決處刑，改依通常程序審理，被告於準備程序中自白犯罪，經本
院合議庭裁定由受命法官獨任審理，判決如下：
    主  文
乙○○幫助犯詐欺取財罪，處拘役拾日，如易科罰金，以新臺
幣壹仟元折算壹日。緩刑貳年。
    事  實
一、乙○○可預見將金融機構帳戶交付不明人士，即無法控制去
    向，將使該帳戶成為詐騙集團存取詐騙款項藉以逃避偵查機
    關查緝之工具，但仍以縱若有人持以犯罪亦無違反其本意，
    而基於幫助他人向人詐欺取財之不確定故意，於民國98 年4
    月14日，在板橋火車站，將其所申請之華南銀行麻豆分行帳
    號000000000000號帳戶之存摺、提款卡及密碼等資料，交予
    真實姓名年籍不詳之成年人士使用，嗣該人收受後，旋即將
    上開物品交由某犯罪集團成員。該犯罪集團所屬人員即基於
    詐欺之犯意，於同年月中旬，在雅虎奇摩拍賣網站上刊登不
    實之拍賣數位相機及筆記型電腦等商品之訊息，致分別在臺
    北市松山區及大安區住處上網訂購上開商品之甲○○及丁○○均陷於錯誤，分別匯款新臺幣（下同）25,150元及3萬元
    至乙○○上開帳戶內。嗣因甲○○及丁○○均未收到所購商
    品，復聯絡拍賣人無著，始發覺受騙，乃報警處理，循線查
    悉上情。
二、案經臺北市政府警察局松山分局及大安分局報告臺灣臺北地
    方法院檢察署檢察官偵查後聲請簡易判決處刑。
    理  由
一、本件被告乙○○所犯刑法第30條第1項、第339條第1項幫助
    詐欺取財罪，係死刑、無期徒刑、最輕本刑為3年以上有期
    徒刑以外之罪，其於準備程序就前揭被訴事實為有罪之陳述
    ，經本院告知簡式審判程序之旨，並聽取其與公訴人之意見
    後，本院裁定由受命法官獨任進行簡式審判程序，是本件之
    證據調查，依刑事訴訟法第273條之2規定，不受同法第159
    條第1項、第161條之2、第161條之3、第163條之1及第164條
    至第170條規定之限制。又按被告或自訴人之配偶、直系或
    三親等內旁系血親或家長、家屬或被告之法定代理人於起訴
    後，得向法院以書狀或於審判期日以言詞陳明為被告或自訴
    人之輔佐人，刑事訴訟法第35條第1項定有明文。本件被告
    之父丙○○於起訴後以書狀向本院表示願為被告之輔佐人，
    經核於法尚無不合，應予准許。
二、前揭犯罪事實，業據被告於本院審理時自白不諱，並經證人
    甲○○、丁○○於警詢中證述甚詳，且有被告上開華南銀行
    麻豆分行開戶基本資料、存款往來明細表及匯款憑條、網路
    銀行轉帳資料在卷可稽，足見被告任意性自白確與事實相符
    ，應堪採信，故本件事證明確，被告犯行堪以認定。
三、核被告所為，係犯刑法第30條第1項、第339條第1項之幫助
    詐欺取財罪。再被告以幫助之意思，參與構成要件以外之行
    為，為幫助犯，依刑法第30條第2項規定，依正犯之刑減輕
    之。爰審酌被告於現今詐騙集團利用帳戶詐財取財物之事廣
    為週知之際，仍交付帳戶之存摺、金融卡及提款密碼與不明
    人士持以從事詐財行為，造成被害人財產損害及偵查機關追
    查正犯之困難，惟其並無前科紀錄，有臺灣高等法院被告前
    案紀錄表在卷可稽，素行良好，其於審判中已坦承犯行，且
    當庭賠償被害人甲○○及丁○○各25,150元及3萬元損害，
    犯後態度良好，所造成之危害尚輕，併參酌其生活狀況、智
    識程度、行為動機、目的、手段等一切情狀，量處如主文所
    示之刑，並諭知易科罰金之折算標準。末被告未曾因故意犯
    罪受有期徒刑以上刑之宣告，已如前述，其甫滿成年，一時
    失慮，致罹刑典，犯後已坦承犯行，且已與被害人達成和解
    ，被害人均表達不再追究之意，並同意給予自新機會，是經
    此偵審程序及刑之宣告後，應能知所警惕而無再犯之虞，且
    其仍在就學中，本院因認均暫不執行其刑為當，爰依刑法第
    74 條第1項第1款之規定，宣告緩刑2年，以勵自新。
據上論斷，應依刑事訴訟法第452號、第273條之1第1項、第299
條第1項前段，刑法第339條第1項、第30條第1項前段、第2項、
第41條第1項前段、第74條第1項第1款，刑法施行法第1條之1，
判決如主文。
本案經檢察官郭力菁到庭執行職務。
中    華    民    國    99    年    3     月    22    日
                  刑事第十三庭  法  官  林瑋桓
以上正本證明與原本無異。
如不服本判決應於收受送達後10日內向本院提出上訴書狀，並應
敘述具體理由；其未敘述上訴理由者，應於上訴期間屆滿後20日
內向本院補提理由書（均須按他造當事人之人數附繕）「切勿逕
送上級法院」。
中    華    民    國    99    年    3     月    22    日
                                書記官  鄭伊芸
中華民國刑法第30條
（幫助犯及其處罰）
幫助他人實行犯罪行為者，為幫助犯。雖他人不知幫助之情者，
亦同。
幫助犯之處罰，得按正犯之刑減輕之。
中華民國刑法第339條
（普通詐欺罪）
意圖為自己或第三人不法之所有，以詐術使人將本人或第三人之
物交付者，處5年以下有期徒刑、拘役或科或併科1千元以下罰金
。
以前項方法得財產上不法之利益或使第三人得之者，亦同。
前二項之未遂犯罰之。

司法院資訊處製作；財團法人民間司法改革基金會備份。
